---
title: "egzaminas"
author: "Justina Sasnauskaite"
date: '2017 m sausis 20 d '
output: html_document
---

```{r}
require(RCurl)
data1<-read.csv("https://raw.githubusercontent.com/1vbutkus/Econometrics1/master/Egzaminas/data.csv", skip= 7, sep=  ";" )
class(data1)
class(data1$amzius)
class(data1$galia)
class(data1$markesKodas)
class(data1$rida)
class(data1$kaina)
kaina<-data1$kaina
kaina1<-as.numeric(as.character(kaina))
rida<-data1$rida
str(rida)
```
cia viskas gerai su duomenu tipu

```{r}
amzius<-data1$amzius
amzius1<-as.numeric(as.character(amzius))
```

matosi visos NA

```{r}
galia<-data1$galia
markesKodas<-data1$markesKodas

data<-data.frame(kaina1,rida,amzius1,galia,markesKodas)
str(data)
```
dabar faktorius turim tik prie markeskodo

ieskom NA 

```{r}
kurieNA<-is.na(data)
which(kurieNA, arr.ind=TRUE)
```
minusuoju is duomenu visas sitas eilutes
```{r}
eilutes<-which(kurieNA, arr.ind=TRUE)[,1]
dataBeNa<-data[-eilutes,]
```

pasalinome

```{r}
length(eilutes)
```
eiluciu, kadangi radom 6 NA. 


Kintamuju apzvalga
```{r}
summary(dataBeNa)
plot(dataBeNa)
```

Tikrinu koreliacija,(istrinu markes koda nes jis yra fcator kintamasis)
```{r}

databemarkesKodo<-dataBeNa[,-5]
koreliacija<-sapply(databemarkesKodo,cor, y=databemarkesKodo$kaina)
koreliacija
```
kadangi regresijos modeli taikysim kainai tai patikrinu tik kainos koreliacija su visais kitais stulpeliais


Dabar dataBeNa suskaidyti i testset ir trainset

trainset yra dide4snis masyvas ir ji sudarys 80 proc reiksmiu.

```{r}
fractionTrain<-0.8
fractionTest<-0.2
```

apskaiciuoju poaibiu dydzius
```{r}

sampleSizeTraining <- floor(fractionTrain   * nrow(dataBeNa))
sampleSizeTest  <- floor(fractionTest       * nrow(dataBeNa))
```

sukuriu atsitiktinius indeksus duomenims.

```{r}
indicesTraining    <- sort(sample(seq_len(nrow(dataBeNa)), size=sampleSizeTraining))
indicesTest  <- setdiff(seq_len(nrow(dataBeNa)), indicesTraining)
```

gauname duomenu dataBeNa du poaibius.



```{r}
trainset   <- dataBeNa[indicesTraining, ]
testset       <- dataBeNa[indicesTest, ]
```



sudarom modeli, kuriame kaina tiesiskai priklauso nuokitu kintamuju
```{r}

fit<-lm(kaina1~rida+amzius1+galia+markesKodas, data=trainset)
summary(fit)
```
Adjusted R-squared:  0.9215 , tai indikuoja, kad sudarytas modelis yra labai geras. Duomenys yra labai arti regresijos linijos.
p-value: < 2.2e-16 p-reiksme maza, kas reiskia kad tikimybe kad koeficientai yra nuliniai yra be galo maza. 

paklaidu normalumo tikrinimui is pradziu pasiziuriu, kaip jos atrodo grafiskai. 

```{r}
residuals<-fit$residuals
qqnorm(residuals)
qqline(residuals)
```
Paklaidos gan normaliai pasiskirsciusios, taciau yra nukrypimu.
Nuline hipoteze yra, kad paklaidos yra normalios.Patikriname hipoteze .

```{r}
shapiro.test(residuals(fit))
```

Kadangi  p-value = 7.956e-11, tai turetume atmesti nuline hipoteze.
Regresijos modelis yra gan atsparus nuokrypiams nuo normalumo prielaidos. 

testset prognozes:
```{r}
testsetx<-data.frame(testset)
testsetprognoze<-predict(fit,newdata=testsetx)
testsetfaktines<-testset[,1]
plot(testsetprognoze,testsetfaktines)
confint<-predict(fit, testsetx, interval="predict",level=0.90)
lines(testsetprognoze, confint[,2], col=2)
lines(testsetprognoze, confint[,3], col=2)

```

