Pakete datasets yra duomenø masyvas longley. Ið ðio kintamøjø padarykite tiesinæ regresijà, kur prognozuojamas kintamasis bûtø GNP, o regresosius Employed. Jums reikia:

Ávertinti paprastosios tiesinës regresijos modelá. Pateikti modelio summary ir pakomentuoti kà reiðkia gauti skaièiai. Kaip interpretuoti gautus rezultatus?

Padarykite modelio prognozes taðkuose 62,65,6862,65,68.

Iðbrëþkite kintamøjø sklaidos diagramà kartu su tiesinës regresijos tiese ir naujomis prognozëmis. Grafikà pateikite su pilna legena, kurioje bûtø nurodyti visi þymëjimai.

Kintamasis, kurio reiðmes norima prognozuoti yra priklausomas kintamasis. Jis yra GNP.
Kintamasis, pagal kurio reikðmes norima prognozuoti yra Employed.
GNP - Gross National product. Employed -  number of people employed.

Pasiþiûriu, kokius duomenis turime
```{r}
head(longley)
```

Ásivedu kintamuosius

```{r}
GNP<-longley[,2]
Employed<-longley[,7]

```

Pasiþiûriu, kaip atrodo ðiø kintamøjø grafikas bei patikrinu koreliacijà.

```{r}
plot(Employed,GNP)
cor(Employed, GNP)
```

Ðiø kintamøjø koreliacija yra didelë ( 0.9835516 ), kas reiðkia, kad ðiø kintamøjø tiesinë priklausomybë yra stipri ir juos galima tiesiðkai prognozuoti. 

Dabar randame regresijos lygtá.

```{r}
lygtis<-lm(GNP~Employed)
```

Funkcijos iðvestis:

Call:
lm(formula = GNP ~ Employed)

Coefficients:
(Intercept)     Employed  
   -1430.48        27.84  

Reiðkia mûsø regresijos lygtis yra :

GNP=27*84Employed-1430.48

y=27.84*x-1430.48

Mûsø gauta regresijos lygtis atitinka duomenø iðsibarstymà grafike:

```{r}
plot(Employed, GNP)
abline(lygtis)
```


Tiesinës regresijos prielaidos
1) ei normaliai pasiskirstæ atsitiktiniai dydþiai. Tikrinam:

``` {r} 
ei<-GNP-((-1430.48)+27.84*Employed)
ei
qqnorm(ei)
qqline(ei)
```

Matome, kad liekamosios paklaidos yra normaliai pasiskirstæ atsitiktiniai dydþiai.




