Su R pagalba jums reikia iğspræsti 9-tos klasës uşdaviná. Uşdavinys:

Ar galima taip pertvarkyti skaièiaus:

a) 9754310

b) 8754310

Skaitmenis, kad gautas skaièius dalytøsi iğ 37 ?


a) sprendimas :

Kadangi reik pertvarkyti skaièiaus 9754310 skaitmenis, tai sudarau vektoriø su jo skaitmenimis.

```{r} 
sk<-c(9,7,5,4,3,1,0)
```

Mûsø funkcija, skirta rasti skaièiø, kuris dalijasi iğ 37:

```{r}
repeat {
x<-as.integer(paste(sample(sk,7, replace=FALSE),collapse = ""))
if(x%%37==0) {print(x) ; break}
}
```

sample funkcijos iğvestis yra daugiamatis vektorius, tad funkcijos paste pagalba, gaunu tik vienà skaièiø iğ ávestø skaitmenø.

Jeigu vietoj {print(x) ; break} árağytume tiesiog print(x) , tai gautume sugeneruotus labai daug skaièiø. Mums nereik begalës skaièiø, kadangi uşduoties sàlyga reikalauja bent vieno skaièiaus.

b) sprendimas analogiğkas, tik pakeièiam vienà skaitmená, priskiriamà vektoriui "sk".

```{r}
sk<-c(8,7,5,4,3,1,0)
repeat {
x<-as.integer(paste(sample(sk,7, replace=FALSE),collapse = ""))
if(x%%37==0) {print(x) ; break}
}
```