---
title: "task7"
author: "Juste"
date: '2016 m spalis 28 d '
output: html_document
---

Moneta. Tarkime metama moneta. Jeigu iðkrenta herbas, tai laimite $12$ EUR. Jeigu skaièius, tai praloðiate $10$ EUR. Bus þaidþiama $100$ kartø ir gauti rezultatai sumuojami. Kokia tikimybë jums turëti teigiamà balansà po $100$ kartø? Koks balanso pasikliautinis $95%$ intervalas? Kaip atrodo balanso tankis?

Sukuriama funkcija , kuri parodo laimejima po n kartu.

```{r}
laimejimas<-function(n){
  sum(sample(c(12,-10),size=n,replace=TRUE))
}
```

Sukuriama funkcija, kuri apskaiciuoja tikimybæ, kad laimëjimo balansas yra teigiamas: (Naudojamas Monte Carlo metodas: "replicate" funkcijos pagalba bandymas kartojamas 100 kartø ir apskaièiuojamas vidurkis(=tikimybë), kad laimejimo balansas yra teigiamas)

```{r}
tikimybe<-function(n){
  mean(replicate(100, laimejimas(n))>0)
}
```

Skaièiuojama tikimybe tureti teigiama balansa su n=100

```{r}
tikimybe(100)
```

Balanso tankis:

```{r}
sim<-replicate(100, laimejimas(100))
```

Ieðkomas $95%$ pasikliautinis intervalas (n=100)

```{r}
c(quantile(sim, 0.025),quantile(sim, 0.975))

```