```{r}
duomenys<-read.csv("https://raw.githubusercontent.com/1vbutkus/Econometrics1/master/task15/data.csv", header = TRUE)
```

Kaip atrodo musu duomenys:
```{r}
x<-duomenys$x
y<-duomenys$y
plot(x,y)
```

Sudarome modeli (antro laipsnio polinomas)

```{r}
modelis<-lm(y~x+I(x^2))
summary(modelis)
```


PAAIðKINIMAI

Call:

lm(formula = yduom ~ xduom + xduom2)

Rodo, kaip sudaryta formulë.

Residuals (liekamosios paklaidos) yra skirtumas tarp stebetu reikðmiø ir reikðmiø, kurias nuspëjo regresijos modelis. 
Jei modelis geras, mûsø residuals duomenys turëtø bûti simetriðki (taip ir yra), o Median arti nulio (Mûsø modelyje ji arti nulio)

Coefficients:

Std. Error - sklaidos matas, kuris nusako sklaidà apie mûsø apskaièiuotus koeficientus.

t-value

Skirtos apskaièiuoti pasikliovimo lygmená bei p reikðmes.

p-value

Tikimybë, jog kintamieji yra nesusijæ vienas su kitu. Ðios reiksmës mums reikalingos kuo maþesnës - mûsø atveju jos yra labai maþos.

Residual standard error-Paklaidø standartinis nuokrypis yra vidutinis dydis, kuriuo mûsø priklausomas kintamasis skirsis nuo tikrosios regresijos tiesës. Paklaidø standartinis nuokrypis buvo apskaièiuotas su 97 laisves laipsniais.

Multiple R-squared:  0.9897,    Adjusted R-squared:  0.9895 

Tai matas, skirtas ávertinti modelio tinkamumà stebëjimams. Kuo didesnis skaièius - tuo modelis geresnis. Vienetas atitinka tobulà modelá, o maþiausia reikðmë - 0. Interpretacija: ðiuo atveju apytiksliai 99 procentai y yra paaiðkinami pagal nepriklausomà kintamàjá. (R-squared indikuoja aukstà koreliacijà, bet nebûtinai aukðtà prieþastingumà).

F-statistic:  4652 on 2 and 97 DF,  p-value: < 2.2e-16

Indikatorius , nusakantis ryðá tarp priklausomo ir nepriklausomo kintamujø. Kuo toliau F-statistic yra nuo 1 , tuo geriau. 



Modelio prognozës taðkuose (0, 0.3, 0.5).

```{r}
prognozes<-predict(modelis,newdata=data.frame(x=c(0,0.3,0.5)))
prognozes
```


Kintamøjø sklaidos diagrama:

```{r}
plot(x, y, xlab="x", ylab="y",main="Sklaidos diagrama",pch=1)
xvalues<-seq(-0.5,1,0.1)
prognozesmodelio<-predict(modelis, list(x=xvalues, x2=xvalues^2))
lines(xvalues, prognozesmodelio      , col=3,      lwd=1)
points(c(0,0.3,0.5), prognozes, col=2, pch=20)
legend("topleft", legend = c("Modelis","Prognozes", "Duomenys" ), col = c(3,2,1), lty = c(1,NA,NA), pch=c(NA, 20, 1) )
```


Ref.
http://www.theanalysisfactor.com/r-tutorial-4/
http://blog.yhat.com/posts/r-lm-summary.html
https://www.r-bloggers.com/polynomial-regression-techniques/



