---
title: "task6"
author: "Juste"
date: '2016 m spalis 20 d '
output: html_document
---
Nuskaitau duomenis

``` {r} 
df = read.csv('R_programing_swirlResults.csv', stringsAsFactors=FALSE)
sapply(df, class) 
```


Mums nereikalingi duomenys, kuriuos pateike vartotojai "aaa", "testas" ir "1vbutkus".


``` {r} 
unique(df$user)
ind <- with(df, which(user=="aaa" | user=="testas" | user=="1vbutkus"))
df <- df[-ind,]
unique(df$user)
```

Turime rezultatus, kurie buvo gauti studentu.
Zmones, kurie pasirasinejo skirtingais vardais priskiriam vienam vartotojui.

``` {r}
Juste <- subset(df, user == "j" | user == "ju" | user == "juste" | user == "Juste")
gyse3054 <- subset(df, user == "gyse3054" | user == "gyse")
rokasaleks <- subset(df, user == "rokasaleks" | user == "rokasalek")
```

Besidubliuojanciu vartotoju nebera
Tikrinu, ar yra to paties vartotojo suvestu pamoku kelis kart ir pasalinam besikartojancias eilutes. 
Tikrinu stulpelius su vartotojo vardu, pamokos pavadinimu, klausimo numeriu, bandymo numeriu ir "skipped" reiksme.

``` {r} 
df2 <- df[,c(7, 9, 10, 12, 14)]
dup <- which(duplicated(df2), TRUE)
df <- df[-dup,]
```
 is lenteles pasalinu tuos studentus, kurie praleido bent viena klausima

``` {r} 
ind <- with(df, which(skipped =="TRUE"))
df_skipped <- df[ind,]
users <- unique(df_skipped$user)
```
Users - vartotojai, praleide bent viena klausima

``` {r} 
ind <- with(df, which(is.element(df$user, users) =="TRUE"))
df_noskip <- df[-ind,]
```

Gaunam lentele be vartotoju, praleidusiu klausimus

``` {r} 
unique(df_noskip$user)
```

Isvardinti vartotojai, nepraleide nei vieno klausimo
Sie  vartotojai nepraleido nei vieno klausimo, todel dabar galiu suzinot, kurias pamokas jie yra pilnai atlike.

``` {r} 
df_noskip <- df_noskip[,c(7, 9)]
dup <- which(duplicated(df_noskip), TRUE)
df_noskip <- df_noskip[-dup,]
table(df_noskip$user)
```
Visas swirl uþduotis pilnai atlikæ vartotojai yra "aipe00", "emru3000", "simona1234" ir "zagnyte".
surandam kiek pamoku vartotojai yra nepilnai atsiskaite , kurie nepraleido nei vieno klausimo.

``` {r} 
ind <- with(df_noskip, which(user=="aipe00" | user=="emru3000" | user=="simona1234" | user=="zagnyte"))
df_noskip <- df_noskip[-ind,]
16-table(df_noskip$user)
```
Randu, kiek klausimu kiekvienas is ju yra praleides,

``` {r} 
table(df_skipped$user)
```
Kiek pamoku nepilnai atsiskaityta :

``` {r} 
df_skipped <- unique(df_skipped[c("user", "lesson_name")])
ind <- with(df, which(is.element(df$user, users) =="TRUE"))
df2 <- df[ind,]
df2 <- df2[,c(7, 9)]
dup <- which(duplicated(df2), TRUE)
df2 <- df2[-dup,]
16-table(df2$user)+table(df_skipped$user)
```
