
17 uşd

Nuskaitau duomenis.

```{r}
input <- read.csv("https://raw.githubusercontent.com/1vbutkus/Econometrics1/master/task16/input.csv", header = TRUE)
train <- read.csv("https://raw.githubusercontent.com/1vbutkus/Econometrics1/master/task16/train.csv", header = TRUE)
```

Pasişiûriu, kokius turime duomenis, kad galëtume su jais dirbti.

``` {r}
head(input)
head(train)
```

Kadangi turës bûti dvi lygtys, turime turëti du priklausomus kintamuosius ir du nepriklausomus kintamuosius.

``` {r}
xcol1 <- train$x[train$color == 1]
xcol2 <- train$x[train$color == 2] 
ycol1 <- train$y[train$color == 1]
ycol2 <- train$y[train$color == 2] 
```

Turime patikrinti ar egzistuoja tiesinë priklausomybë nuo spalvos.

Paşiûrim, kaip atrodo priklausomybiø grafikas:

``` {r}
plot(xcol1, ycol1, xlab = 'x', ylab = 'y', pch = 1, col = 1)  
points(xcol2, ycol2, pch = 1, col = 2) 
```

Iğ grafiko rodosi, kad tiesinë priklausomybë egzistuoja ir yra stipri.

Apskaièiuojam koreliacijà, kad bûtume tikri, dël priklausomybës.

```{r}
cor(xcol1, ycol1)
cor(xcol2, ycol2)
```

Matome, kad koreliacija , kai color=1 yra 0.9384002, o kai color = 2 , turime atvirğtinæ koreliacijà, lygià -0.9427704, kuri irgi yra labai stipri. 

Reik sukurti du modelius, atskirai, kai skirtingos spalvos.

``` {r}
modeliscol1 <- lm(ycol1~xcol1)
modeliscol2 <- lm(ycol2~xcol2)
```

Priskiriu reiğkmes iğ input failo.

```{r} 
xinput1 <-input$x[input$color == 1] 
xinput2 <-input$x[input$color == 2] 
```

Kokios bus prognozuojamos reikğmës:

```{r}
y1 = predict(modeliscol1, newdata = data.frame(xcol1 = xinput1)) 
y2 = predict(modeliscol2, newdata = data.frame(xcol2 = xinput2)) 
```

Prognozës grafikas.

```{r}
plot(xinput1,y1, main = 'Prognozë', xlab = 'x', ylab = 'y', pch = 1, col = 1)
points(xinput2, y2, pch = 1, col = 2)
legend( "top",legend=c("Kai color=1" ,"Kai color=2"),col=c("black","red"), pch=c(1,1), merge=FALSE )

```


  